Luis Enrique Salinas Velázquez

Ingeniero en Informática

Desarrollador Frontend Jr.

🗘 722 201 8275

- @ paus.impala21@gmail.com
- ♥ Visita mi sitio dando click aquí
- O Toluca, Estado de México



Desarrollador Web con al menos 3 años de experiencia en el área de Frontend, manejo tecnologías como: HTML, CSS, JavaScript y php, conocimientos básicos en Frameworks de diseño como, bootstrap, tailwindcss, plantillas y manejo de linux, git, github, wordpress y prestashop.

Experiencia Laboral

Rozvo Ware Solutions Rozvo | 2019 - 2020

Puesto: Ingenierio de Servicios

Soporte Rozvo

Dar soporte técnico a usuarios, así como realizar el debido mantenimiento preventivo y correctivo de los equipos de cómputo.

Instalación, configuración y deploy de un

Rozvo

E-commerce

A través del CMS Prestashon en su versié

A través del CMS Prestashop en su versión 1.7, se desplegó una tienda en línea para almacenar en el catalogo virtual los productos que ofrecía la empresa, esto sin un método de pago preconfigurado.

Instalación de un servidor

Rozvo

Para realizar pruebas de virtualización de computación se instalo VMware vSphere en un servidor local.

Desarrollo de un sitio web.

Rozvo

Rozvo

Realización de un sitio Web para una productora de alimentos en HTML, CSS, JavaScript y Bootstrap 4. De acuerdo con los requerimientos del cliente, se maqueto y se diseño en conjunto con un equipo de diseñadores.

Consumo de una API.

Se consumió una API con fetch, para obtener el listado de los productos que un proveedor ponía al alcance del inventario de la empresa.

Dime Estudio de Diseño

Dime | 2021 - 2022

Puesto: Frontend Developer Jr

Desarrollo Web

Dime

- Configuracion e implementacios de multiples sitios web, con Wordpress.
- Desarrollo de interfaces para sistemas web, de manera nativa y a través de templates.

Educación

Ingeniería en Informática.

Universidad Politécnica del Valle de Toluca.

2015-2021

Habilidades

Técnicas.

HTML5

CSS3

JavaScript

Bootstrap

Tailwindcss

php

Prestashop

VMware vSphere

Linux

Profesionales.

Trabajo en equipo Comunicación efectiva

Idiomas

Español (Nativo)
Inglés (Intermedio)